高雄高等行政法院簡易判決
　　　　　　　　　　　　　94年度簡字第00102號
原　　　告　甲○○
被　　　告　財政部高雄市國稅局
代　表　人　邱政茂局長
訴訟代理人　乙○○
上列當事人間因綜合所得稅事件，原告不服財政部中華民國九十
四年二月四日台財訴字第０九三００五八九二六０號訴願決定，
提起行政訴訟。本院判決如下：
    主  文
原告之訴駁回。
訴訟費用由原告負擔。
    事實及理由
一、緣原告民國（下同）九十一年度綜合所得稅結算申報，列報
    取自台灣銀行股份有限公司高雄分公司（下稱台灣銀行高雄
    分行）利息所得計新台幣（下同）二三六、０八六元，被告
    初查依台灣銀行高雄分行開具之各類所得扣繳暨免扣繳憑單
    所載，核定利息所得六三九、六一七元，併課其當年度綜合
    所得稅。原告不服，申經復查結果，未獲變更；提起訴願，
    亦遭決定駁回，遂提起本件行政訴訟。
二、原告主張：(一)按「凡有中華民國來源所得之個人，應就其中
    華民國來源之所得，依本法規定，課徵綜合所得稅。」所得
    稅法第二條第一項定有明文。原告九十一年在台灣銀行高雄
    分行之優惠存款三、七六六、六七八元，因原告生活上所需
    而數度提領，提領部分因此無法享有優惠利息，原告全年利
    息所得實際應為二三六、０八六元，原告無所得被課稅，被
    告明顯違反所得稅法。(二)被告主張原告仍保有退休金優惠存
    款，原告自行提領卻變為質借。惟優惠存款及提領同為退休
    公務人員一次退休金優惠存款辦法所規範，不應視為另一債
    權債務關係云云，並請求撤銷訴願決定及原處分。被告則以
    ：查台灣銀行高雄分行九十一年度給付原告利息所得分別為
    四五一、八八八元一八七、０五九元五七九元八九
    元二元等五筆共計六三九、六一七元，有各類所得扣繳暨
    免扣繳憑單附卷可稽。被告依查得資料，併課原告九十一年
    度綜合所得稅，並無違反行為時所得稅法第十三條、第十四
    條第一項第四類之規定。原告與台灣銀行高雄分行間訂有一
    次退休金優惠存款契約，九十一年度並無中途解約情事，是
    台灣銀行高雄分行依約按實際給付利息總額開立扣繳暨免扣
    繳憑單，並無不合。又原告九十一年度復以優惠存款向台灣
    銀行高雄分行質借，係台灣銀行高雄分行借款與原告，且以
    優惠存款為質權之標的物，擔保其債權及利息。質借利息依
    退休公務人員一次退休金優惠存款辦法第六條第一項第二款
    規定，照優惠存款利息計算，此為另一債權債務關係，原告
    所支付之借款利息四０一、五三一元，此與上開優惠存款利
    息給付無涉等語置辯，並求為判決駁回原告之訴。
三、按「個人之綜合所得稅，就個人綜合所得總額，減除免稅額
    及扣除額後之綜合所得淨額計徵之。」「個人之綜合所得總
    額，以其全年左列各類所得合併計算之︰．．．。第四類︰
    利息所得︰凡公債、公司債、金融債券、各種短期票券、存
    款及其他貸出款項利息之所得︰一、公債包括各級政府發行
    之債票、庫券、證券及憑券。二、有獎儲蓄之中獎獎金，超
    過儲蓄額部分，視為存款利息所得。三、短期票券指一年以
    內到期之國庫券、可轉讓之銀行定期存單、銀行承兌匯票、
    商業本票及其他經財政部核准之短期債務憑證。短期票券到
    期兌償金額超過首次發售價格部分為利息所得，除依第八十
    八條規定扣繳稅款外，不併計綜合所得總額。」分別為所得
    稅法第十三條、第十四條第一項第四類所明定。
四、原告九十一年度綜合所得稅結算申報，列報取自台灣銀行高
    雄分行利息所得計二三六、０八六元，被告初查依台灣銀行
    高雄分行開具之各類所得扣繳暨免扣繳憑單所載，核定利息
    所得六三九、六一七元，併課其當年度綜合所得稅等情，有
    原告九十一年度綜合所得稅結算申報書、被告核定通知書、
    台灣銀行高雄分行製發各類所得扣繳免扣繳憑單等附於原處
    分卷可稽，被告乃依前揭規定，將原告前開利息所得歸課綜
    合所得稅，洵屬有據。又所得稅法所定利息所得並無得予扣
    除以優惠存款擔保借款利息費用之規定，故原告雖主張係屬
    提領而非質借云云，惟查原告與台灣銀行高雄分行間訂有一
    次退休金優惠存款契約，九十一年度並無中途解約情事，且
    原告於九十一年亦以優惠存款向台灣銀行高雄分行質借，亦
    有台灣銀行優惠存款質押借款利息證明附於原處分卷可佐，
    足認原告確有質押借款之事實，而該質借與原優惠存款係屬
    不同債權債務關係。是台灣銀行高雄分行依約按實際給付利
    息總額開立扣繳暨免扣繳憑單，與法並無不合。原告主張其
    全年利息所得實際應為二三六、０八六元，原告無所得被課
    稅，被告明顯違反所得稅法及優惠存款及提領同為退休公務
    人員一次退休金優惠存款辦法所規範，不應視為另一債權債
    務關係云云，並不足採。
五、綜上所述，原告主張既不足採，則被告以原告九十一年度綜
    合所得稅結算申報，依台灣銀行高雄分行開具之各類所得扣
    繳暨免扣繳憑單所載，核定利息所得六三九、六一七元，併
    課其當年度綜合所得稅，並無不合；復查決定、訴願決定遞
    予維持，亦無違誤；原告起訴意旨求為均予撤銷，為無理由
    ，應予駁回。爰不經言詞辯論為之。
據上論結，本件原告之訴為無理由，爰依行政訴訟法第二百三十
三條第一項、第二百三十六條、第一百九十五條第一項後段、第
九十八條第三項，判決如主文。
中　　華　　民　　國　　94　　年　 　5　　月　 20  　 日
                        第三庭法  官　戴見草
以上正本係照原本作成。
如不服本判決，應於送達後20日內，向本院提出上訴狀並表明上
訴理由，如於本判決宣示後送達前提起上訴者，應於判決送達後
20日內補提上訴理由書（須按他造當事人人數附繕本）。
提起上訴應預繳送達用雙掛號郵票7份（每份34元）。
中　　華　　民　　國　　94　　年　 　5　　月　 20  　 日
                              書記官  蔡玫芳
附註:
行政訴訟法第235條（第1項、第2項）:
對於適用簡易程序之裁判提起上訴或抗告，須經最高行政法院之
許可。
前項許可，以訴訟事件所涉及之法律見解具有原則性者為限。
